臺灣桃園地方法院刑事判決　　　　　　 94年度交簡上字第1號
公　訴　人　臺灣桃園地方法院檢察署檢察官
上　訴　人
即　被　告　甲○○　男　33歲.
上列上訴人即被告因公共危險案件，不服本院中華民國九十三年
十一月三日九十三年度壢交簡字第一一七八號第一審簡易判決（
聲請簡易判決處刑案號：九十三年度偵字第一一六二○號）提起
上訴，本院管轄第二審之合議庭判決如下：
    主    文
上訴駁回。
    事  實
一、甲○○於民國八十九年間因毒品危害防制條例案件，經臺灣
    臺南地方法院判處有期徒刑一年二月確定，於九十一年八月
    二十五日執行完畢，竟於九十三年六月十一日下午一時許，
    明知飲酒過量後依法不得駕駛車輛，在桃園縣楊梅鎮飲酒至
    同日下午三時三十分許，已無法安全駕駛動力交通工具，詎
    其仍於酒後駕駛車號Ｈ六－八八七五號自小客車。嗣於同日
    下午三時五十七分許，甲○○駕駛前開汽車，行經國道一號
    高速公路南向七二．五公里處時，因超速經警攔檢，測得其
    呼氣所含之酒精濃度高達○．六五ＭＧ／Ｌ，且有腳步不穩
    、多話等情形，顯已達不能安全駕駛動力交通工具程度。
二、案經內政部警政署國道公路警察局第二警察隊報請臺灣桃園
    地方法院檢察署檢察官偵查後聲請簡易判決處刑。
    。
    理  由
一、上訴人即被告甲○○於本院審理中，經合法通知二次而未到
    庭，有送達證書四件在卷可稽，然據其於警詢中之供述，均
    坦承確於上開時地飲用酒類後駕駛車牌號碼Ｈ六－八八七五
    號自小客車行經國道一號高速公路，其後因超速，經警員攔
    檢並測試其呼氣酒精濃度值達每公升○．六五毫克等情，並
    有酒精濃度測試報告表、刑法第一百八十五條之三案件測試
    觀察紀錄、汽車駕駛人酒後生理協調平衡檢測紀錄表可稽（
    見偵卷第五頁、第七頁、第八頁），足認被告前開所為任意
    性自白與事實相符，應堪採信。另依交通部運輸研究所七十
    九年八月對駕駛人行為之研究（酒醉駕車對駕駛行為之分析
    研究）指出，吐氣每公升酒精含量○．二五毫克等於血液中
    酒精濃度（Blood Alcohol Concen tration簡稱ＢＡＣ）百
    分之○．○五（亦即每一百毫升血液中含五十毫克酒精），
    且ＢＡＣ達百分之○．○三至百分之○．○五時，對駕駛
    能力之影響為：多數駕駛人心境逐漸變幻不定，視覺與反應
    靈敏性減弱，對速度及距離的判斷力差。對心理行為之影響
    為：觀察力逐漸欠缺，心情漸趨輕鬆，自信心增加，多話，
    精神狀態處於陶醉感。ＢＡＣ到達百分之○．○五至百分
    之○．○八時，對駕駛能力之影響為：反應遲鈍，駕駛能力
    受損，遲而不決或決而不行。對心理行為之影響為：情緒鬆
    弛，感情與行為趨向誇張，肌肉不協調，精神處於興奮狀態
    。ＢＡＣ到達百分之○．○八至百分之○．一五時，對駕
    駛能力之影響為：判斷力嚴重受到影響，體能與精神協調受
    損，駕駛之體能困難增加。對心理行為之影響為：產生情緒
    異常現象，步伐不平穩，言語不清，反應惡劣，記憶及判斷
    力受損，精神處於錯亂狀態。超過百分之○．一五時，對
    駕駛能力之影響為：視線搖晃，駕駛已進入恍惚狀態，判斷
    及理解遭到扭曲，駕駛不穩定。對心理行為之影響為：意識
    不明，嘔吐，站、走及講話困難，責任感喪失，精神處於麻
    痺狀態。超過百分之○．五時，對駕駛人能力之影響為：
    無法開車。對心理行為之影響為：爛醉如泥，失去知覺可能
    致死，精神處於昏睡狀態。查本件被告經警所測得之吐氣所
    含酒精成分為每公升○‧六五毫克，相當於血液中酒精濃度
    （ＢＡＣ）百分之○．一三，依上開說明，其判斷力已嚴重
    受到影響，體能與精神協調受損，步伐不穩，駕駛之體能困
    難增加，顯已無法安全駕駛車輛，綜上足認被告應已達不能
    安全駕駛之程度。故本件事證已臻明確，被告酒後駕車之公
    共危險犯行足堪認定，應予依法論科。
二、核被告甲○○所為，係犯刑法第一百八十五條之三服用酒類
    不能安全駕駛動力交通工具而駕駛之公共危險罪。被告於八
    十九年間因毒品危害防制條例案件，經臺灣臺南地方法院判
    處有期徒刑一年二月確定，於九十一年八月二十五日執行完
    畢，有其前案紀錄表在卷可稽，其五年內再犯本件有期徒刑
    以上之罪，為累犯，依法加重其刑。原審以被告多有前科，
    素行非佳，其飲酒後當知所警惕，詎仍於不能安全駕駛之情
    形下，貿然駕駛車輛上路，危及道路交通安全，且乏尊重其
    他用路人生命、財產安全之觀念，並衡被告之智識程度、素
    行、所生危害及犯罪後態度等一切情狀，適用刑法第一百八
    十五條之三、第四十七條、第四十一條第一項前段，罰金罰
    鍰提高標準條例第二條規定，判處被告有期徒刑四月，並諭
    知易科罰金之折算標準，經核認事用法尚無違誤，量刑亦稱
    妥適，被告雖以：伊女兒出生即四肢不全，為了女兒之事而
    無法工作，且被告有前科也難以找到工作，伊為女兒及無業
    而心情煩悶乃飲酒致犯本罪，被告已知錯，請給予自新之機
    會等語提起上訴，惟原審判決並無錯誤失當，被告亦無提出
    原審有何違誤之處，被告空言提起上訴，應予駁回。
三、按被告甲○○經合法傳喚，無正當之理由不到庭者，得不待
    其陳述，逕行判決，刑事訴訟法第三百七十一條定有明文。
    本件被告經合法傳喚，無正當理由而不到庭，爰依前開規定
    ，不待其陳述逕行判決，附此敘明。
據上論斷，應依刑事訴訟法第四百五十五條之一第三項、第三百
六十八條、第三百七十一條，判決如主文。
本案經檢察官洪景明到庭執行職務。
中　　華　　民　　國　　94　　年　　3 　　月　　10　　日
                          臺灣桃園地方法院交通法庭
                              審判長法  官  陳世宗
                                    法  官  尹  良
                                    法  官  蘇昭蓉
上正本證明與原本無異。
不得上訴。
                                    書記官  韓若玉
中　　華　　民　　國　　94　　年　　3 　　月　　10　　日
附錄本案論罪科刑之法條：
中華民國刑法第一百八十五條之三
服用毒品、麻醉藥品、酒類或其他相類之物，不能安全駕駛動力交通工具而駕駛者，
處一年以下有期徒刑、拘役或三萬元以下罰金。
